臺灣高等法院民事裁定
109年度抗字第1593號
抗  告  人  游榮三  
上列抗告人因與王淑媛間停止執行事件，對於中華民國109年10
月8日臺灣新北地方法院109年度聲字第270號裁定，提起抗告，
本院裁定如下：
    主  文
抗告駁回。
抗告程序費用由抗告人負擔。
    理  由
一、抗告人於原法院以：伊已提起債務人異議之訴（即原法院10
    9年度訴字第2938號，下稱本案），如查封財產拍賣，勢難
    回復原狀，願供擔保聲請裁定停止原法院98年度司執字第63
    528號強制執行事件（下稱系爭執行事件）之強制執行程序
    ，經原法院駁回抗告人之聲請（下稱原裁定），其提起抗告
    前來。
二、強制執行程序開始後，除法律另有規定外，不停止執行。有
    回復原狀之聲請，或提起再審或異議之訴，或對於和解為繼
    續審判之請求，或提起宣告調解無效之訴、撤銷調解之訴，
    或對於許可強制執行之裁定提起抗告時，法院因必要情形或
    依聲請定相當並確實之擔保，得為停止強制執行之裁定，此
    觀強制執行法第18條規定甚明。上開例外得停止執行之規定
    ，係因回復原狀等訴訟如果勝訴確定，據以強制執行之執行
    名義將失其效力，為避免債務人發生難以回復之損害，故於
    受訴法院認有必要時，得裁定停止執行。如受訴法院認無必
    要，僅因債務人聲明願供擔保，亦須裁定停止執行，無異許
    可債務人僅憑一己之意思，即可達到停止執行之目的，不僅
    與該條所定原則上不停止執行之立法意旨有違，且無法防止
    債務人濫行訴訟以拖延執行。故債務人縱聲明願供擔保，仍
    須受訴法院認有必要者，始得裁定停止執行（最高法院106
    年度台抗字第320號裁定意旨參照）。所謂必要情形，由法
    院依職權裁量定之，應就如不停止執行，將來是否難於回復
    執行前之狀態，及倘予停止執行，是否無法防止債務人濫行
    訴訟以拖延執行，致債權人之權利無法迅速實現等各種情形
    予以斟酌，以資平衡兼顧債務人及債權人雙方之利益（最高
    法院98年度台抗字第375號裁定意旨參照）。是倘債務人所
    提訴訟為不合法、當事人不適格、顯無理由，或繼續執行仍
    無害債權人或第三人之權利者，均難認有停止執行之必要（
    最高法院101年度台抗字第787號裁定意旨參照）。
三、經查，抗告人提起本案之債務人異議之訴主張：主債務人游
    信興與相對人王淑媛兩夫妻通謀虛偽，相對人自95年8月受
    讓債權迄今未向游信興請求履行，抵押權依民法第880條規
    定已消滅，況相對人與游信興巧設詐局，栽贓債務予伊，實
    則並無任何債權存在，自應塗銷抵押權登記，求為判決撤銷
    系爭執行事件之強制執行程序及塗銷原裁定附表所示不動產
    以82年北中地登字第000416號、95年北中地登字第306610號
    收件之抵押權登記等情，固經本院調取本案訴訟卷宗核閱無
    訛。然債務人依強制執行法第14條第1項、第2項規定提起異
    議之訴，如有多數得主張之異議原因事實，應一併主張之，
    其未一併主張者，不得再行提起異議之訴，此觀同條第3項
    規定自明。考其立法意旨係防止債務人分別先後提起異議之
    訴，藉以拖延強制執行之進行，故對於未一併主張其他異議
    事由者，禁止其再行據此提起異議之訴。而抗告人曾先後於
    原法院提起99年度訴字第269號、104年度訴字第1743號債務
    人異議之訴，有裁判書存卷可考（見本院卷第69至90頁）。
    核其本案訴訟主張之原因事實，與上開前案大致相同，均係
    對於借款債權存否為爭執，且無不能於前案提出之正當理由
    ，依強制執行法第14條第3項規定，抗告人自不得再提起本
    案之債務人異議之訴。抗告人起訴顯不合法，其聲請停止執
    行亦無必要。原裁定駁回抗告人之聲請，核無不合。抗告意
    旨指摘原裁定不當，聲明廢棄，非有理由，應駁回其抗告。
四、據上論結，本件抗告為無理由，爰裁定如主文。
中　　華　　民　　國　 109　　年　　12　　月　　25　　日
                  民事第十八庭  
                        審判長法  官  黃明發
                              法  官  周美雲
                              法  官  賴彥魁
正本係照原本作成。
不得再抗告。
中　　華　　民　　國　 109　　年　　12　　月　　25　　日
                              書記官  高瑞君